【裁判字號】    97,易,1053
【裁判日期】    971202
【裁判案由】    竊盜
【裁判全文】
臺灣高雄地方法院刑事判決              97年度易字第1053號
公  訴  人  臺灣高雄地方法院檢察署檢察官
被      告  丙○○
                      之1
上列被告因竊盜案件，經檢察官提起公訴（97年度偵字第18247
號），本院判決如下：
    主  文
丙○○犯攜帶兇器竊盜罪，累犯，處有期徒刑拾月，減為有期徒
刑伍月，如易科罰金，以新台幣壹仟元折算壹日。
    事  實
一、丙○○前因竊盜案件，經本院以94年度易字第931 號判決有
    期徒刑10月確定，於民國95年5 月17日縮刑期滿執行完畢。
    詎仍不知悔改，基於意圖為自己不法所有之竊盜犯意，於96
    年1 月24日凌晨3 時48分許，接連在自身住處所在「鼓峰里
    社區大樓」之高雄市鼓山區○○○路1990巷15弄9 至12號7
    樓、8 樓及同路2014巷17、19、29、31號5 樓，持客觀上足
    對人之生命、身體、安全構成威脅，可供兇器使用之不明工
    具1 把，拆卸上開樓層之電梯乘場指示器（即操作電梯升降
    之內部IC控制器及其外殼、按鍵）各1 只，計竊取3 只電梯
    乘場指示器得手，嗣經同時擔任該社區主委之鼓峰里里長丁○○接獲里民通報後，調閱失竊地點之監視器錄影畫面並報
    警處理，始查悉上情。
二、案經高雄市政府警察局鼓山分局移送臺灣高雄地方法院檢察
    署檢察官偵查起訴。
    理  由
一、本判決下列所引用各項有關被告以外之人於審判外之陳述，
    業經檢察官、被告同意作為本案證據使用，本院審酌該等陳
    述作成時之情況，無何取證之瑕疵或其他不當情事，且均與
    本案之待證事實有關，依刑事訴訟法第159 條之5 第1 項規
    定，認具有證據能力，合先敘明。
二、訊據被告丙○○矢口否認有何竊盜犯行，辯稱：我從96年1
    月10日到同年2 月間入監服刑前，我都住在高雄縣仁武鄉○○路17號我祖母住處，並未住在自己位於「鼓峰里社區大樓
    」之住處，案發當時，我在祖母家中睡覺云云。經查：
（一）被告住處所在「鼓峰里社區大樓」之高雄市鼓山區○○○
      路1990巷15弄9 至12號7 樓、8 樓及同路2014巷17、19、
      29、31號5 樓之電梯乘場指示器計3 只，於96年1 月24日
      凌晨3 時48分許，遭人以工具拆卸後竊取之事實，業據證
      人即同時擔任該社區主委之鼓峰里里長丁○○、證人即與
      被告為同棟大樓住戶之鄰長甲○○，迭於警詢、偵訊及本
      院審理中證述明確，並有卷附失竊現場照片3 張可稽（警
      卷第18、19頁）。又丁○○接獲里民通報，得知上開電梯
      乘場指示器失竊情形，於是調閱失竊地點之監視錄影畫面
      ，發現於96年1 月24日凌晨3 時48分許，1 名身穿藍綠色
      外套之男子涉嫌竊走電梯乘場指示器，復發現於同日下午
      1 時許，該名男子曾與甲○○交談，經聯繫甲○○指認結
      果，確認該名男子即為被告等情，業經證人丁○○於偵審
      中結證：有里民來告訴我電梯的按鍵被偷走，我就去調監
      視錄影器，只覺得竊嫌很面熟，但不能確定是誰，直到看
      到當日下午1 點多竊嫌與甲○○走在一起，經詢問甲○○
      後，確定竊嫌就是被告等語甚明，核與證人甲○○於偵審
      中所證：被告是我的鄰居，住在我樓上，我是鄰長，案發
      當時監視錄影器拍到的竊嫌就是被告，因為案發當日下午
      1 點多，我與被告碰面聊天，有被監視錄影器照到，我當
      時身穿紅外套，被告身穿藍綠色外套，被告的衣服、外型
      ，與案發當時所拍到的竊嫌相同，所以我認為竊嫌就是被
      告等語相符，並有案發當時及案發當日下午1 時許之監視
      錄影畫面翻拍照片3 張在卷可證（警卷第16、17頁），依
      上開監視錄影畫面所示，3 張畫面中之男子，其衣著、體
      型、外型極為相似，衡以上開監視錄影畫面係短時間內在
      「鼓峰里社區大樓」所攝得（攝錄時間相距未逾10小時）
      ，堪認畫面中之男子應屬同一人，是上開證人指證竊嫌即
      為被告，應係合理可採。
（二）被告固以前開情詞，辯稱其案發當時在祖母家中睡覺云云
      ，並聲請傳喚與其祖母同住之叔叔乙○○作證，證人乙○○到庭雖證稱：96年1 月間，我與父母、被告及1 名外勞
      住在高雄縣仁武鄉○○路17號等語，惟同時證稱：我不是
      每天都碰到被告，有時有碰到有時沒有，96年1 月22日至
      25日這幾天，被告有無回澄合路17號睡覺，我不確定，一
      般被告如果有去做臨時工，下班後都會回家，但有無睡覺
      ，我無法肯定，因為我不可能盯著被告看他有沒有出門，
      我平常晚上11、12點睡覺，睡著後不會起床看看再回去睡
      ，96年1 月24日凌晨（即案發時）被告有無在澄合路17號
      ，我無法證明，因為被告回家後有無外出，我不清楚等語
      ，足見被告固曾前往其祖母住處暫居，然於案發當時是否
      在祖母家中睡覺，證人並不清楚，被告所辯不在場云云，
      尚難採信。
（三）綜上，本件事證已臻明確，被告竊盜犯行，洵堪認定，應
      依法論科。
三、按刑法第321 條第1 項第3 款所謂兇器，其種類並無限制，
    凡客觀上足以對人之生命、身體、安全構成威脅，具有危險
    性之兇器均屬之（最高法院79年台上字第5253號判例參照）
    。查，本件失竊之電梯乘場指示器，乃嵌附固定於牆面，供
    操作電梯升降所用，依其性質，自非徒手即可輕易拆卸，參
    以證人丁○○於本院亦證稱：要使用螺絲起子才可以拆拔電
    梯乘場指示器等語，足認被告行竊所持用之不明工具，自屬
    材質堅硬，有相當長度足以施力，適於撬解物品，有類似螺
    絲起子之工具特性，堪認在客觀上足對人之生命、身體、安
    全構成威脅而具有危險性，應屬兇器無訛，是核被告所為，
    係犯刑法第321 條第1 項第3 款之攜帶兇器竊盜罪。被告接
    連竊取3 只電梯乘場指示器，係在密接之時、地所為，應包
    括評價為接續犯，論以一罪。被告前有事實欄所載之犯罪科
    刑及執行紀錄，此有卷附臺灣高等法院被告前案紀錄表可按
    ，其於刑之執行完畢後，5 年內再故意犯本件有期徒刑以上
    之罪，為累犯，應依加重其刑。爰審酌被告正值青壯，不思
    以正當手段獲取所需，任意竊取社區大樓之電梯乘場指示器
    ，行為實屬不該，且犯後否認犯行，難認態度良好，惟念被
    害人即社區主委丁○○於偵、審中均表示願原諒被告，希望
    從輕發落等一切情狀，酌情量處如主文所示之刑，以資懲儆
    。又被告犯罪時間係在96年4 月24日之前，合於減刑條件，
    爰併依中華民國九十六年罪犯減刑條例第2 條第1 項第3 款
    、第9 條之規定，減其宣告刑，並諭知易科罰金之折算標準
    。至被告行竊所用之不明工具，並未扣案，是否存在而未滅
    失，無從證明，為免將來執行困難，爰不另為沒收之諭知，
    併此敘明。
據上論斷，應依刑事訴訟法第299 條第1 項前段，刑法第321 條
第1 項第3 款、第47條第1 項，第41條第1 項，中華民國九十六
年罪犯減刑條例第2 條第1 項第3 款、第7 條、第9 條，判決如
主文。
本案經檢察官李茂增到庭執行職務。
中    華    民    國    97    年    12    月    2     日
                  刑事第十六庭  法  官  周宛瑩
上正本證明與原本無異。
如不服本判決應於收受判決後10日內向本院提出上訴書狀，並應
敘述具體理由。其未敘述上訴理由者，應於上訴期間屆滿後20日
內向本院補提理由書(均須按他造當事人之人數附繕本)「切勿逕
送上級法院」。
中    華    民    國    97    年    12    月    2     日
                                書記官  彭帥雄
附錄論罪法條：
中華民國刑法第321條
（加重竊盜罪）
犯竊盜罪而有左列情形之一者，處6 月以上、5 年以下有期徒刑
：
一  於夜間侵入住宅或有人居住之建築物、船艦或隱匿其內而犯
    之者。
二  毀越門扇、牆垣或其他安全設備而犯之者。
三  攜帶兇器而犯之者。
四  結夥三人以上而犯之者。
五  乘火災、水災或其他災害之際而犯之者。
六  在車站或埠頭而犯之者。
前項之未遂犯罰之。


司法院資訊處製作；財團法人民間司法改革基金會備份。
